臺灣新北地方法院民事判決
111年度勞簡字第100號
原      告  徐宥庭  
訴訟代理人  許碧真律師（法扶律師）
被      告  笙揚創意股份有限公司

法定代理人  吳善滄  

上列當事人間請求給付資遣費等事件，經本院於民國110年10月1
2日言詞辯論終結，判決如下：
    主      文
被告應給付原告新臺幣壹拾柒萬捌仟壹佰陸拾參元，及自民國一
百一十一年九月七日起至清償日止，按年息百分之五計算之利息
。
被告應提繳新臺幣壹萬貳仟柒佰零捌元至原告在勞工保險局所設
立之勞工退休金個人專戶。
訴訟費用由被告負擔。
本判決第一項得假執行，但被告如以新臺幣壹拾柒萬捌仟壹佰陸
拾參元為原告預供擔保，得免為假執行。
本判決第二項得假執行，但被告以新臺幣壹萬貳仟柒佰零捌元供
擔保後，得免為假執行。
    事實及理由
一、被告經合法通知，未於言詞辯論期日到場，核無民事訴訟法
    第386條各款所列情形，爰依原告之聲請，由其一造辯論而
    為判決。
二、原告主張：
    原告於民國（下同）103年5月2日起受雇於被告公司，擔任
    行政助理，約定薪資於110年5月起調漲為新臺幣（下同）34
    ,000元、110年9月調漲為36,000元，惟被告有高薪低報之情
    。被告於110年10月31日依勞動基準法（下稱勞基法）第11
    條第1款為由資遣原告，惟被告並未給付原告資遣費、預告
    期間工資、特休未休工資及自110年4月起未替原告提繳勞工
    退休金，致原告受有損害。嗣後原告於110年11月2日向新北
    市政府勞工局申請勞資調解，因被告未出席而調解不成立，
    而新北市政府於110年11月9日已認定被告公司已歇業，故提
    起本件訴訟。爰依勞基法第16條、第38條及勞工退休金條例
    第12條、第31條等規定，分別請求被告給付資遣費、預告工
    資、特休未休工資及提繳勞工退休金。並聲明：㈠被告應給
    付原告178,163元，暨自起訴狀繕本送達翌日起至清償日止
    ，按年息5﹪計算之利息。並應提繳12,708元至勞工保險局設
    立之原告個人退休金帳戶。㈡請准依職權宣告假執行。
三、被告經合法通知，未於言詞辯論期日到場，亦未提出書狀為
    作任何聲明或陳述。
四、本院判斷如下：
  ㈠原告主張之上述事實，業據提出原告110年5月份至10月份之
    薪資表、勞動部勞工保險局e化服務系統之勞工保險異動查
    詢資料、離職證明書、勞工退休金個人專戶資料、新北市政
    府勞資爭議調解紀錄、新北市政府新北府勞資字第11021123
    10號函文等影本為證（見本院卷第13-24頁），而被告已於
    相當時期受合法之通知，於言詞辯論期日不到場，亦未提出
    準備書狀爭執，依民事訴訟法第280條第1項、第3項之規定
    ，視為自認。從而，應認定原告之主張為真實。
　㈡就資遣費部分：
　  1.按「勞工適用本條例之退休金制度者，適用本條例後之工
      作年資，於勞動契約依勞動基準法第11條、第13條但書、
      第14條及第20條或職業災害勞工保護法第23條、第24條規
      定終止時，其資遣費由雇主按其工作年資，每滿1年發給2
      分之1個月之平均工資，未滿1年者，以比例計給；最高以
      發給6個月平均工資為限，不適用勞動基準法第17條之規
      定。」勞工退休金條例第12條第1項定有明文。
    2.原告於110年10月31日經被告公司以勞基法第11條第1款（
      歇業）之規定予以資遣，自得請求資遣費。則原告自103
      年5月2日起任職至110年10月31日與被告終止勞動關係時
      止，平均工資為34,390元，年資為7年5月30日，資遣基數
      為3又3/4【計算式：｛7+（5+30/30）/12｝÷2】，故原告依
      照前述勞工退休金條例第12條第1項前段規定，得請求被
      告給付資遣費128,963元【計算式：34,390元×（3又3/4）
      ＝128,963元，採四捨五入】，應予准許。
　㈢就預告工資部分： 
　　依勞基法第16條第1項第3款及第3項規定：「雇主依第十一
    條或第十三條但書規定終止勞動契約者，其預告期間依左列
    各款之規定：…三、繼續工作三年以上者，於三十日前預告
    之。」、「雇主未依第一項規定期間預告而終止契約者，應
    給付預告期間之工資。」。原告於被告公司自103年5月2日
    起任職至110年10月31日止，年資為三年以上，離職前月薪
    為36,000元，平均日薪為1,200元，雇主依勞基法第11條終
    止勞動契約者，應於30日前預告。惟被告公司於110年10月3
    1日通知原告依勞基法第11條第1款終止僱傭關係，顯已違反
    前開規定，故原告依勞基法第16條第3項之規定，請求被告
    公司應給付原告預告工資36,000元（1,200元x30天），應予
    准許。
　㈣就特休未休工資部分： 　
　　 按勞工在同一雇主或事業單位，繼續工作滿一定期間者，
     應依下列規定給予特別休假：五、五年以上十年未滿者，
     每年十五日。又勞工之特別休假，因年度終結或契約終止
     而未休之日數，雇主應發給工資，此於勞動基準法（下稱
     勞基法）第38條第1項、第4項分別定有明文。原告於任職
     被告滿五年後，至終止勞動關係時，尚有11日之特別休假
     未休，從而，原告依前開規定，請求被告給付特休未休之
     薪資13,200元（計算式：月薪36,000元÷30×11日＝13,200元
     ），應予准許。
　㈤就勞工退休金部分：　
　　被告公司自110年4月起未為原告提繳退休金至其個人退休金
    專戶，使原告受有12,708元【計算式：月提繳第28級工資34
    ,800×0.06＝2,088；月提繳第29級工資36,300×0.06＝2,178；
    2,088元x4個月（4月至8月）+2,178元x2個月（9、10月）=1
    2,708元】之損害，故原告依據勞退條例第31條第1項之規定
    ，請求被告公司補提繳12,708元至原告退休金專戶，應予准
    許。
五、綜上所述，原告依勞基法第16條、第38條及勞工退休金條例
    第12條、第31條等規定，請求被告應給付178,163元（計算
    式：資遣費128,963元＋預告期間工資36,000元＋特休未休工
    資13,200元＝178,163元）及自起訴狀繕本送達翌日（即111
    年9月7日）起至清償日止，按年息百分之5計算之利息；被
    告應提撥12,708元至原告於勞工局之勞工退休金個人專戶，
    為有理由，應予准許。
六、法院就勞工之給付請求，為雇主敗訴之判決，應依職權宣告
    假執行，前項情形，法院應同時宣告雇主得供擔保或將請求
    標的物提存而免假執行，勞動事件法第44條第1項、第2項定
    有明文。本件判決第1、2項為被告即雇主敗訴之判決，依據
    前開規定，故本院依職權宣告假執行，並酌定相當之擔保金
    額准被告供擔保後免為假執行。
七、訴訟費用負擔的依據：民事訴訟法第78條。　　
中　　華　　民　　國　　111 　年　　10　　月　　26　　日
                  勞動法庭      法　官　劉以全
以上正本係照原本作成
如對本判決上訴，須於判決送達後20日內向本院提出上訴狀。如
委任律師提起上訴者，應一併繳納上訴審裁判費。
中　　華　　民　　國　　111 　年　　10　　月　　26　　日
                                書記官　許慧禎